# 非金融企业借款的财务核算：财务费用--利息收入or其他业务收入

提问人：随风 8373 时间：2016-05-05 18:54:42
请教陈版，企业（非金融）（非委托贷款）向股东借款是计入其他业务支出还是财务费用-利息支出；股东向企业借款是计入其他业务收入还是计入财务费用-利息收入。《企业会计准则应用指南-会计科目和主要账务处理》里 6011 单列了利息收入、 6411 单列了利息支出是不是主要针对金融企业设置的科目，非金融企业这块借款利息收入与支出是不是通过财务费用

回答人：chenyiwei
“利息支出”和“利息收入”这两个一级科目是专供金融企业使用的。 非金融企业对外借款的利息支出（费用化部分）应计入“财务费用——利息支出”；对外提供借款的利息收入应确认为其他业务收入，但如果金额较小，也可以接受计入“财务费用——利息收入”。